【裁判字號】    99,台上,1444
【裁判日期】    990311
【裁判案由】    公共危險
【裁判全文】
最高法院刑事判決            九十九年度台上字第一四四四號
上  訴  人  甲○○
上列上訴人因公共危險案件，不服台灣高等法院高雄分院中華民
國九十七年三月六日第二審判決（九十六年度交上訴字第一一０
號，起訴案號：台灣高雄地方法院檢察署九十六年度偵字第一八
七三０號），提起上訴，本院判決如下：
    主  文
上訴駁回。
    理  由
(一)肇事逃逸部分：
按刑事訴訟法第三百七十七條規定，上訴於第三審法院，非以判
決違背法令為理由，不得為之。是提起第三審上訴，應以原判決
違背法令為理由，係屬法定要件。如果上訴理由書狀並未依據卷
內訴訟資料，具體指摘原判決不適用何種法則或如何適用不當，
或所指摘原判決違法情事，顯與法律規定得為第三審上訴理由之
違法情形，不相適合時，均應認其上訴為違背法律上之程式，予
以駁回。本件原判決維持第一審論處上訴人甲○○駕駛動力交通
工具肇事，致人受傷而逃逸（累犯）罪刑之判決，駁回該部分其
在第二審之上訴，已詳敘認定犯罪事實所憑之證據及其認定之理
由，並對上訴人所辯無肇事逃逸之故意云云，如何不足採信，均
已依據卷內資料，詳予指駁，從形式上觀察，並無任何違背法令
之處。而證據之取捨及事實之認定，為事實審法院之職權，苟其
判斷無違經驗法則或論理法則，即不能任意指為違法。查上訴人
之車輛肇事後，左前保險桿破損嚴重，左前方車身葉子板凹陷，
以及駕駛座前擋風玻璃損壞，有照片可稽，原判決憑以認定撞擊
點係在其眼前之車身左前方，且撞擊力甚大，並已因前方玻璃破
碎而視界模糊，上訴人自無不知肇事之理，已於理由內詳予說明
，所為論斷核與經驗法則及論理法則無違，不能任意指為違法。
上訴意旨，對於原判決究竟如何違背法令，並未依據卷內資料為
具體指摘，徒執陳詞，稱其因酒後反應、感覺較常人為低，不知
肇事致人受傷云云，而為事實之爭辯，並對原審採證認事之職權
行使，任意爭執，自非適法之第三審上訴理由，其該部分上訴違
背法律上之程式，應予駁回。
(二)不能安全駕駛部分：
按刑事訴訟法第三百七十六條所列各罪之案件，經第二審判決者
，不得上訴於第三審法院，法有明文。本件上訴人另因服用酒類
不能安全駕駛案件，經原審依刑法第一百八十五條之三論處罪刑
，核屬刑事訴訟法第三百七十六條第一款之案件。依前開說明，
既經第二審判決，自不得上訴於第三審法院，上訴人猶復提起上
訴，顯為法所不許，應併予駁回。
據上論結，應依刑事訴訟法第三百九十五條前段，判決如主文。
中    華    民    國  九十九  年    三    月   十一   日
                      最高法院刑事第十一庭
                          審判長法官  石  木  欽
                                法官  洪  佳  濱
                                法官  韓  金  秀
                                法官  段  景  榕
                                法官  周  煙  平
本件正本證明與原本無異
                                      書  記  官
中    華    民    國  九十九  年    三    月   十八   日
                                                     ｍ

司法院資訊處製作；財團法人民間司法改革基金會備份。
